【裁判字號】    95,訴,1307
【裁判日期】    950809
【裁判案由】    搶奪等
【裁判全文】
臺灣臺中地方法院刑事判決              95年度訴字第1307號
公  訴  人  臺灣臺中地方法院檢察署檢察官
被      告  甲○○
                    （現另案於臺灣臺中監獄臺中分監執行中
                    ）
上列被告因搶奪等案件，經檢察官提起公訴（九十四年度偵字第
一八六九九號），本院判決如下：
    主    文
甲○○意圖為自己不法之所有，而搶奪他人之動產，累犯，處有
期徒刑壹年貳月。扣案之白色手套壹雙、鑰匙壹支均沒收。
    犯罪事實
一、甲○○前因竊盜及傷害案件，分別經臺灣臺北地方法院及臺
    灣士林地方法院判處有期徒刑四月及三月確定，上開二罪接
    續執行，於民國九十三年三月二十四日執行完畢。仍不思警
    惕，竟基於意圖為自己不法所有之竊盜及搶奪犯意，先於九
    十四年十月十四日十七時許，在臺中市○區○○路五十巷六
    號前，以手戴白手套，利用自備之鑰匙，插入電門發動機車
    引擎之方式，竊取寅○○所有之車牌號碼ＯＷＫ－二九三號
    重型機車得手後，於九十四年十一月九日七時十五分許，在
    臺中市○○區○○路與逢甲路七二巷口，騎乘上開機車，趁
    丁○○行走未及防備之際，徒手從後方搶奪丁○○所有之手
    提包一只，內有Ｂｏｂｔｅｋ廠牌之ＭＰ３一個、隨身碟一
    個、便當一個、充電電池四顆、凡士林一瓶等物得逞，隨即
    逃離。嗣於同日七時三十分許，在臺中市○○區○○路三四
    號前為巡邏員警發覺其騎乘贓車，而攔車盤查，當場查獲前
    開丁○○遭搶奪之物品，並扣得甲○○所有供竊盜所用之白
    色手套一雙、鑰匙一支等物，因而查知上情。
二、案經臺中市警察局第六分局報告臺灣臺中地方法院檢察署檢
    察官偵查起訴。
    理    由
一、訊據被告甲○○固坦承於前揭時、地竊取證人寅○○所有之
    車牌號碼ＯＷＫ－二九三號重型機車，並騎乘前開機車為警
    查獲扣得手提包一只、鑰匙一支及白色手套一雙等物，惟矢
    口否認有何搶奪之犯行，辯稱：伊並無搶奪丁○○之物品，
    為警查獲時扣得之手提包一只及其內之Ｂｏｂｔｅｋ廠牌之
    ＭＰ３一個、隨身碟一個、便當一個、充電電池四顆、凡士
    林一瓶等物，係伊所有云云。惟查：
(一)、被告於前開時、地，以手戴白色手套一雙，利用自備鑰匙，
    發動機車電門，啟動引擎，竊取證人寅○○所有之車牌號碼
    ＯＷＫ－二九三號重型機車等情，業據被告供承在卷，核與
    證人即寅○○之妻曾錦雀所述遭竊機車之情節相符，並有證
    人曾錦雀領回前開機車之贓物認領保管單一紙、車輛竊盜、
    車牌失竊資料個別查詢報表－查詢車輛認可資料一紙在卷可
    稽，並有扣案之白色手套一雙、鑰匙一支等物，可資佐證，
    足認被告自白與事實相符，被告竊取前開機車一事，應可認
    定。
(二)、證人丁○○於九十四年十一月九日七時十五分午，在臺中市
    西屯區○○路與逢甲路七二巷口，遭被告騎乘上開機車，趁
    證人丁○○行走未及防備之際，徒手從後方搶奪丁○○所有
    之手提包一只，內有Ｂｏｂｔｅｋ廠牌之ＭＰ３一個、隨身
    碟一個、便當一個、充電電池四顆、凡士林一瓶等物之事實
    ，業據證人丁○○於本院審理時證述明確（本院卷第七六至
    七八頁），復有證人丁○○領回遭搶奪物品之贓物認領保管
    單一紙（警卷第四十頁）。又被告係於搶奪證人丁○○後約
    十五分鐘後即九十四年十一月九日七時三十分，為巡邏員警
    丑○○發覺騎乘贓車，在臺中市○○區○○路三四號前，攔
    車盤查，並於被告持有之手提包內查得隨身碟一只（外殼貼
    有丁○○姓名之標貼），經以電腦查詢前開隨身碟內之檔案
    ，於檔案內證人丁○○與其學生合照之照片中，得知證人丁○○任職之學校，嗣再至其學校查證，方知前開手提包係證
    人丁○○所有而於同日七時十五分許遭搶奪之事實等情，亦
    據證人即查獲被告騎乘贓車之員警丑○○於本院審理時證述
    在卷（本院卷第六八至七十頁）。且前開查獲之手提包及其
    內隨身碟物品雖經員警發還，而於本院審理時命證人丁○○
    攜帶至本院，經勘驗之結果，該隨身碟有透明塑膠外殼，在
    底部貼有「丁○○」三字之貼紙，外觀型式，與查獲被告時
    ，經員警所拍攝之扣案物品中之隨身碟照片相同，足認被告
    為警查獲之際持有之前開手提包應係證人丁○○所有，此有
    本院勘驗筆錄及扣案物品照片一張在卷可參（本院卷第七八
    頁，警卷第三七頁）。準此，依前開證人丁○○前開證言，
    及被告於證人丁○○遭搶奪後約十五分鐘，即為警查獲持有
    前開丁○○所有之物品，而被告復無法合理說明前開物品之
    來源，足認前開搶奪證人丁○○之犯行，應係被告所為。被
    告所辯手提包係伊所有，伊無搶奪云云，顯無足採。
(三)、綜上，被告所辯，應無足採。本案事證明確，被告前開犯行
    應可認定。
二、被告行為後，刑法第五十五條牽連犯之規定，業於九十四年
    一月七日修正公布刪除，依刑法施行法第十條之一之規定，
    於九十五年七月一日施行，被告前揭犯行在前開法律修正公
    布施行前，是其行為後新法業已刪除牽連犯之規定，此刪除
    雖非犯罪構成要件之變更，但顯已影響行為人刑罰之法律效
    果，自屬法律有變更，仍應依新法第二條第一項之從舊從輕
    規定，比較新、舊法，依舊法即行為時法之規定，有牽連犯
    關係之數罪，僅從一重罪處斷，而新法已廢止牽連犯之規定
    ，原有牽連犯關係之數罪，應分論併罰，故比較新法、舊法
    之結果，仍應適用較有利於被告之行為時法律即舊法論以牽
    連犯（最高法院九十五年第八次刑事庭會議決議參照），合
    先敘明。被告為達搶奪之目的，先竊取前開機車，復再趁證
    人丁○○不及防備之際，搶奪其手提包等財物，核其所為係
    犯刑法第三百二十條第一項之竊盜罪、第三百二十五條第一
    項之搶奪罪。被告所犯之竊盜罪之目的在於搶奪證人丁○○
    之財物，二罪間有方法目的之牽連關係，應依修正前刑法第
    五十五條之規定，從較重之搶奪罪處斷。被告前因竊盜及傷
    害案件，分別經臺灣臺北地方法院及臺灣士林地方法院判處
    有期徒刑四月及三月確定，上開二罪接續執行，於九十三年
    三月二十四日執行完畢等情，有臺灣臺中地方法院檢察署刑
    案資料查註紀錄表，臺灣高等法院被告前案紀錄表在卷可參
    ，其於受有期徒刑執行完畢後，五年以內故意再犯本件有期
    徒刑以上之罪，不論依修正前之刑法第四十七條，或修正後
    之刑法第四十七條第一項之規定，均構成累犯，對被告而言
    並無有利或不利之情形，自不生新舊法比較之問題，應逕依
    修正前之刑法第四十七條，論以累犯，並加重其刑。爰審酌
    被告已有多次搶奪、竊盜前科，素行不佳，又年輕力盛，不
    思以合法途徑，獲取金錢，而於先竊取機車供作搶奪之工具
    ，見證人丁○○一人行走，有機可趁，即趁其不備搶奪其財
    物，對社會安全秩序造成不良之影響，惡性非輕，與被害人
    寅○○、證人丁○○所受之損害，暨被告犯後猶否認犯行及
    其犯罪之動機、目的等一切情形，量處如主文所示之刑。扣
    案之白色手套一雙、鑰匙一支，係被告所有供犯本案竊盜所
    用之物，業據被告供承在卷，爰依刑法第三十八條第一項第
    二款宣告沒收。
三、公訴意旨另以：被告以騎乘車號不詳之機車、頭戴安全帽之
    方式，自九十四年六月五日起，連續於附表編號一至十所示
    之時、地，趁證人子○○、壬○○、巳○○、癸○○、庚○○、己○○、乙○○、辰○○、戊○○、午○○等人行走不
    及防備之際，從後搶奪如附表所示之財物得手，因認被告此
    部分亦涉犯刑法第三百二十五條第一項之搶奪罪嫌云云。
(一)、按犯罪事實應依證據認定之，無證據不得認定犯罪事實，又
    不能證明被告犯罪者，應諭知無罪之判決，刑事訴訟法第一
    百五十四條第二項及第三百零一條第一項分別定有明文。次
    按刑事訴訟法上所謂認定犯罪事實之證據，係指足以認定被
    告確有犯罪行為之積極證據而言；如未能發現相當證據或證
    據不足以證明，自不能以推測或擬制之方法，以為裁判基礎
    （最高法院二十九年上字第三一○五號、四十年台上字第八
    十六號判例參照）。又檢察官就被告犯罪事實，應負舉證責
    任，並指出證明之方法，刑事訴訟法第一百六十一條第一項
    定有明文。因此，檢察官對於起訴之犯罪事實，應負提出證
    據及說服之實質舉證責任。倘其所提出之證據，不足為被告
    有罪之積極證明，或其指出證明之方法，無從說服法院以形
    成被告有罪之心證，基於無罪推定之原則，自應為被告無罪
    判決之諭知（最高法院九十二年台上字第一二八號判例參照
    ）。
(二)、公訴人認被告涉犯前開搶奪犯嫌，無非係以被告於警詢之自
    白，證人子○○、壬○○、巳○○、癸○○、庚○○、己○○、乙○○、辰○○、戊○○、午○○等人於警詢之供述，
    搶奪地點照片及臺中市警察局第六分局指認犯罪嫌疑人紀錄
    表等為其論據之基礎。訊據被告則堅詞否認有何前開搶奪犯
    行，並辯稱：伊於九十四年十一月九日在臺中市警察局第六
    分局西屯派出所之警詢筆錄，係遭員警刑求；借提出來後，
    員警即帶伊去各處照相，回到臺中市警察局第六分局製作筆
    錄時，員警即要伊配合，直接要伊按照一份筆錄念，伊並無
    搶奪，且被害人亦無法明確指認搶奪之人係伊等語。經查：
１、證據能力部分：
(1)、按被告之自白，非出於強暴、脅迫、利誘、詐欺、疲勞訊問
    、違法羈押或其他不正之方法，且與事實相符者，得為證據
    ，刑事訴訟法第一百五十六條第一項定有明文。又被告陳述
    其自白係出於不正之方法者，應先於其他事證而為調查。該
    自白如係經檢察官提出者，法院應命檢察官就自白之出於自
    由意志，指出證明之方法，同條第三項亦有明文。該條第三
    項雖僅規定由檢察官指出證明之方法，惟參照該條之修正理
    由已明白表示檢察官不僅就被告自白任意性之爭執負提出證
    據的責任而已，尚必須負起舉證責任。換言之，當被告就自
    白的任意性加以爭執或者是法院發現自白有可疑為非出於任
    意性的情形，檢察官即須提出證據證明該自白並沒有同條第
    一項所規定自白非任意性的情形，而該項證據必須讓法院對
    於自白的任意性達到無可置疑的程度，如果檢察官沒有提出
    證據或提出證據不足以讓法院就被告自白任意性達成無可置
    疑的心證，即應該認為被告的自白依照刑事訴訟法第一百五
    十六條的規定不能採為認定被告犯罪的證據。查被告於九十
    四年十一月九日十九時十分起至十九時二十八分許及於九十
    四年十一月二十四日十四時二十分許起至十四時三十三分許
    ，分別在臺中市警察局第六分局偵查隊之警詢筆錄，曾自白
    供述確有於公訴意旨所述之時、地搶奪子○○、巳○○、癸○○、林麗真、己○○、乙○○、戊○○、午○○等人財物
    云云（警卷第十二至十五頁，偵卷第十二至十四頁），惟經
    本院調取前開警詢錄音帶勘驗之結果，被告前開自白部分確
    係被告依照文件直接逐字連續朗讀，並非一問一答，此有本
    院勘驗筆錄及錄音帶譯文各二份在卷可憑（本院卷八九至九
    三頁、第二一四至二一九頁）。是以，被告前開自白是否具
    有任意性即非無疑。雖承辦員警亦即負責製作警詢筆錄之員
    警辛○○於本院審理時證述：被告前開供述，係借提出來後
    ，先詢問被告曾於何處搶奪，再依被告陳述之地點，帶被告
    去照相，回來後再製作筆錄，並查證是否有於該處所遭搶奪
    之被害人，並非借提後即帶被告去各地照相，製作筆錄時即
    要求被告配合云云，惟員警所述之先由被告自白搶奪地點、
    照像查證之過程，於員警移送之卷證資料，並無法顯現員警
    確有經歷此種查證之過程，且員警於本院審理時亦一度隱瞞
    前開警詢筆錄未依一問一答之方式製作（本院卷第一五○、
    一五二頁），而係由被告直接逐字朗讀文件之方式製作，是
    員警辛○○之證述顯有刻意迴避其調查過程之瑕疵，故其所
    證前開自白係事先與被告查證後，由被告基於自由意識所為
    之陳述云云，即無可採。準此，檢察官所提出之證據，既無
    法證明係被告前開警詢筆錄具有任意性，依前開說明，自不
    得作為證明被告犯罪之證據。
(2)、被告另辯稱：九十四年十一月九日於臺中市警察局第六分局
    西屯派出所，之所以承認曾搶奪證人廖麗音、壬○○、丁○○，係因警方對伊刑求，警方逮捕伊後，先將伊留在拘留室
    好幾個小時，後來就對伊刑求，伊就照著唸，他們要伊在筆
    錄上簽名蓋指印，說要趕快移送到第六分局的刑事組，警察
    用很厚類似電話簿的本子放在伊的腹部，就用手搥打伊腹部
    ，還有拿類似藤條的東西打伊腳底，還有用電擊棒電伊上半
    身腰部以上，胸部、背部等部位，打伊的警察伊不曉得他的
    名字，但不是對伊作筆錄的人，也不是查獲伊的人，應該是
    他們派出所內的人，共有二個人，他們是在偵訊室對伊刑求
    ，裡面沒有其他人，當時對伊作筆錄的人也不在，移送到地
    檢署時，伊也有告訴檢察官說被刑求，檢察官只有叫法警拿
    拍立得拍照而已云云。查證人即於警局負責詢問被告之警員
    丑○○於本院審理時結證稱：製作筆錄時，係丙○○負責記
    錄，伊詢問，係採一問一答，被告被帶回警局時，都安置在
    偵訊室，偵訊室在辦公室旁邊，但辦公室看得到，偵訊室並
    非可以隨意進出；製作筆錄時有全程連續錄音，並無照著筆
    錄念的情形，亦無隔著電話簿打被告腹部，或拿藤條打被告
    的腳底，亦或用電擊棒電擊被告，也沒有對被告有類似恐嚇
    、威脅、利誘等不正方式的詢問等語（本院卷第七二至七四
    頁），依證人丑○○證述被告為警查獲於西屯派出所詢問被
    告及製作筆錄之過程，並無被告所辯有對其強暴、脅迫等不
    法情事。又被告於九十四年十一月九日十六時許至十七時七
    分許，在臺中市警察局第六分局西屯派出所製作筆錄時之錄
    音，係全程錄音，而警詢筆錄之內容，於警員開始告知權利
    及所涉罪名之後，警員之詢問係採一問一答之方式，且製作
    筆錄警員並有一再重複誦讀與被告確認回答的內容，並無被
    告所述該筆錄係依照已製成之筆錄回答之情形等情，業據本
    院勘驗前開警詢錄音帶，製有勘驗筆錄及錄音帶譯文附卷可
    憑（本院卷第九四至一百頁），且被告於同日移送臺灣臺中
    地方法院檢察署，經檢察官當庭勘驗被告身體，並無外傷等
    情，亦有前開偵查筆錄及被告身體照片一張在卷可參（偵卷
    第六七頁）。復經本院調取被告進入臺灣臺中看守所之身體
    檢查報告，僅記載被告之腰及右膝有舊疤等情，此亦有臺灣
    臺中看守所被告健康檢查表、臺灣臺中看守所新收收容人內
    外傷紀錄表各一紙在卷可按（本院卷第六三、六四頁）。苟
    若被告確有遭人隔著電話簿子毆打腹部，或拿藤條打被告的
    腳底，並用電擊棒電擊腰部以上，胸部、背部等部位，何以
    被告身體均無外傷。再參酌，經本院詰問完證人丑○○員警
    後，詢問被告之意見，其亦供承員警丑○○、丙○○在派出
    所時對伊很禮遇，在派出所時沒有被刑求，並同意不須再詰
    問證人丙○○等語（本院卷第七五頁）。是以，被告所辯於
    臺中市警察局第六分局西屯派出所之警詢筆錄係遭刑求，要
    伊照筆錄念云云，即無足採。故被告於九十四年十一月九日
    十六時三十分起至十七時七分許，在臺中市警察局第六分局
    西屯派出所，供述曾搶奪證人辰○○、壬○○云云，應基於
    被告自由意識所為之陳述，而具有任意性，自得作為認定事
    實之證據。
２、實體部分：
(1)、證人子○○、壬○○、巳○○、癸○○、庚○○、己○○、
    乙○○、辰○○、戊○○、午○○等人確有於公訴意旨所述
    之時、地遭人搶奪等情，業據證人子○○、壬○○、巳○○
    、癸○○、庚○○、己○○、乙○○、辰○○、戊○○、午
    ○○等人於警詢及本院審理時證述在卷堪可認定（警卷第十
    九、二一頁，偵卷第三二、三三、三六、三七、四一、四二
    、四五、四六、五十、五一、五四、五五、五八、五九、六
    二、六三頁，本院卷第七八至八二頁、第一六一至一六七頁
    、一九三至二○六頁）。惟此僅得證明證人子○○、壬○○
    、巳○○、癸○○、庚○○、己○○、乙○○、辰○○、戊○○、午○○確有遭搶奪之事實，惟搶奪之人是否即為被告
    仍有進一步探究之必要。
(2)、按被告之自白不得作為有罪判決之唯一證據，仍應調查其他
    必要之證據，以察其是否與事實相符，刑事訴訟法第一百五
    十六條第二項定有明文。是以，被告雖已自白，仍應調查其
    他必要之證據，以察其是否與事實相符。立法目的仍欲以補
    強證據擔保自白之真實性；亦即以補強證據之存在，藉之限
    制自白在證據上之價值。而所謂補強證據，則指除該自白本
    身外，其他足資以證明自白之犯罪事實確具有相當程度真實
    性之證據而言。雖其所補強者，非以事實之全部為必要，但
    亦須因補強證據與自白相互利用，而足使犯罪事實獲得確信
    者，始足當之（最高法院七十四年台覆字第十號判例意旨可
    資參照）。查被告雖初於警詢供承曾搶奪證人壬○○、辰○○云云，惟於同日移送臺灣臺中地方法院檢察署，經檢察官
    訊問時，即又改稱並未搶奪證人壬○○、辰○○云云，再於
    九十四年十一月二十四日為警借提查證後，解送臺灣臺中地
    方法院檢察署，經檢察官訊問時則又坦承曾搶奪證人壬○○
    、辰○○云云，其後再經檢察官訊問被告時，即又否認有前
    開犯行。職是，被告所供反覆不一，其所述是否詳實，即非
    無疑。而證人辰○○雖警詢時證述：伊得確認搶奪伊之人，
    即為被告云云（警卷第二二頁），惟其於本院審理時證述：
    搶奪伊之人是從背後搶的，伊無法確定是被告，那人是瘦瘦
    的，但伊在派出所製作筆錄時，警員說被告有承認在逢甲路
    搶奪一名婦人，伊是因警員跟伊說被告自己有承認，所以伊
    才指認，在筆錄上說今日一看到就能認出被告，主要是指認
    照片上六個人的身材只有被告是瘦瘦的，所以才指認這張照
    片，但實際上伊沒有看到行搶人的面容等語（本院卷第一九
    六、至一九九頁），而證人壬○○亦於警詢、偵查及本院審
    理時亦證述：搶奪伊之人是從後面奪伊的，沒有看到那人的
    臉，亦無法確定是否係被告所為等語（警卷第二十頁、偵卷
    第七一頁、本院卷第八二頁）。承上可知，被告前開供述搶
    奪證人壬○○、辰○○之自白已有反覆，而證人壬○○、辰
    ○○亦無法確認搶奪之人係被告，自不得作為被告自白之補
    強證據，而無法證明搶奪證人壬○○、辰○○之人即係被告
    。
(3)、被告於臺中市警察局第六分局供述曾搶奪證人子○○、巳○○、癸○○、林麗真、己○○、乙○○、戊○○、午○○等
    人財物之自白，不具任意性，而無證據能力已如前述。且證
    人子○○、壬○○、巳○○、午○○、戊○○、乙○○、己○○、癸○○等人於本院審理時均證述係自背後遭人搶奪，
    未曾看見搶奪之人的面孔，故無法確認是否係被告等語（本
    卷第七九、八十、八一、八二、一六二、一六四、一六五、
    一六六、一六七、二○二、二○三、二○五），而證人林麗
    真亦證述搶奪伊之人係穿雨衣戴安全帽，伊被打倒在地上，
    並沒有看清楚該人的面相、身材、體格等語 (本卷第一九三
    頁）。再參酌前開證人所述，其遭搶奪財物之手法，有騎車
    自背後搶奪（證人壬○○、辰○○子○○、巳○○、己○○
    、乙○○、戊○○）、有下車徒手搶奪（證人午○○）、有
    持安全帽敲打其頭部致其倒下強取其財物（證人林麗真）、
    亦有趁人騎車欲停車停等紅燈之際下手搶奪（證人癸○○）
    等方式，手法均不一致，是前開證人遭人強取財物之行為人
    ，是否為同一人亦非無疑。雖證人巳○○、林麗真於警詢時
    確於員警提示指認嫌疑犯紀錄表上之六張指認照片，請其等
    指認搶奪其等之犯嫌為何人，其二人均明確指出被告之所在
    ，惟證人巳○○、林麗真分別於警詢時證述：搶嫌係自後搶
    奪，當時並未正面看到犯嫌等語；當時昏暗及歹徒戴安全帽
    ，所以臉型看不清楚等語，（偵卷第四一頁、五四頁），故
    其等當時既未看見犯嫌之正面臉孔，何以其確能自前開正面
    之指認照片指出犯嫌即係被告，是其等指認結果顯有瑕疵。
    而證人癸○○、己○○、午○○等則於警詢時證述被告之背
    影與搶奪其等之犯嫌背影相像等語，然背影得供區辨之特徵
    太少，背影相似之人甚多，是亦難以背影相似即認係為被告
    所為。又證人戊○○、子○○、乙○○亦均證述並無法辨認
    搶奪其等之人即係被告等語。準此，依證人子○○、巳○○
    、癸○○、林麗真、己○○、乙○○、戊○○、午○○於警
    詢、偵查及本院之證述，亦均無法證明搶奪其等之人即係被
    告。
(三)、綜上所述，本件被告被訴搶奪證人子○○、壬○○、巳○○
    、癸○○、庚○○、己○○、乙○○、辰○○、戊○○、午
    ○○等人財物之部分，公訴人所提出之證據或所指出之證明
    方法，尚不足為被告有罪之積極證明，或說服本院形成被告
    有罪之心證。揆諸前開法條及判例意旨之說明，依法原亦應
    諭知無罪之判決，惟公訴人認此部分與其前開所犯搶奪罪部
    分有連續犯之裁判上一罪關係，爰不另為無罪之諭知。
四、被告雖請求傳訊證人即其在中清路租屋處之室友李威霆，以
    證明公訴意旨所示被害人遭搶奪之時間，其不在現場云云，
    惟被告並無法提出證人李威霆之年籍資料及其實際之住居所
    而無法調查，爰依刑事訴訟法第一百六十三條之二第二項第
    一款駁回被告之聲請。
據上論斷，應依刑事訴訟法第二百九十九條第一項前段，刑法第
二條第一項、第三百二十五條第一項、第三百二十條第一項、（
修正前）第五十五條、（修正前）第四十七條、第三十八條第一
項第二款，罰金罰鍰提高標準條例第一條前段，判決如主文。
本案經檢察官卯○○到庭執行職務
中    華    民    國    95    年    8     月    9     日
                  刑事第十四庭  審判長法  官  楊真明
                                      法  官  陳  葳
                                      法  官  劉逸成
上正本證明與原本無異。
如不服本判決，應於送達後十日內向本院提出上訴狀（須附繕本
），上訴於臺灣高等法院臺中分院。
                                      書記官  高勳楠
中    華    民    國    95    年    8     月    9     日
附錄論罪科刑法條
刑法第325條
意圖為自己或第三人不法之所有，而搶奪他人之動產者，處六月
以上五年以下有期徒刑。
因而致人於死者，處無期徒刑或七年以上有期徒刑，致重傷者，
處三年以上十年以下有期徒刑。
第一項之未遂犯罰之。
中華民國刑法第320條
意圖為自己或第三人不法之所有，而竊取他人之動產者，為竊盜
罪，處五年以下有期徒刑、拘役或五百元以下罰金。
意圖為自己或第三人不法之利益，而竊佔他人之不動產者，依前
項之規定處斷。
前二項之未遂犯罰之。
 附表：
┌──┬────────┬──────────┬─────┬───────────────────┐
│編號│犯罪時間        │犯罪地點            │被害人    │搶奪財物                              │
├──┼────────┼──────────┼─────┼───────────────────┤
│1   │九十四年六月五日│臺中市○○區○○路與│子○○    │手提袋一只（內有手機二支、信用卡一張、│
│    │十一時十分許    │長安路口。          │          │金融卡三張、身分證二張、汽車駕照二張、│
│    │                │                    │          │機車駕照一張）。                      │
├──┼────────┼──────────┼─────┼───────────────────┤
│2   │九十四年六月十九│臺中市○○區○○街七│壬○○    │證件、存摺、八千餘元。                │
│    │日六時許        │六巷口。            │          │                                      │
├──┼────────┼──────────┼─────┼───────────────────┤
│3   │九十四年七月八日│臺中市○○區○○街七│巳○○    │新臺幣三萬餘元、提款卡二張、存摺五本、│
│    │七時許          │六巷十二弄十五號前。│          │印章三枚、身分證二張、支票一本。      │
├──┼────────┼──────────┼─────┼───────────────────┤
│4   │九十四年七月十一│臺中市○○區○○路與│癸○○    │白色女用皮包一只（內有皮夾、手機一支、│
│    │日八時五十五分許│漢口路口。          │          │一千五百元）。                        │
├──┼────────┼──────────┼─────┼───────────────────┤
│5   │九十四年七月二十│臺中市西屯區天水東二│庚○○    │皮包一只（內有隱形眼鏡、化妝品、電話簿│
│    │一日三時三十分許│街十一之四號前。    │          │、五千元）。                          │
├──┼────────┼──────────┼─────┼───────────────────┤
│6   │九十四年八月一日│臺中市西屯區○○○街│己○○    │皮包一只（內有八萬九千元、信用卡四張、│
│    │十時五十分許    │二段三九九巷六號前。│          │金融卡二張、身分證、健保卡、駕照）。  │
├──┼────────┼──────────┼─────┼───────────────────┤
│7   │九十四年八月二十│臺中市西屯區工業區一│乙○○    │三千六百元、提款卡二張、存摺一本、身分│
│    │二日九時二十分許│路八二號前。        │          │證、健保卡、駕照、信用卡等各一張。    │
├──┼────────┼──────────┼─────┼───────────────────┤
│8   │九十四年九月七日│臺中市○○區○○路二│辰○○    │皮包一只（內有九千元、金融卡、身分證、│
│    │十時二十分許    │○二號前。          │          │錄音機）。                            │
├──┼────────┼──────────┼─────┼───────────────────┤
│9   │九十四年十月十九│臺中市○○區○○街三│戊○○    │手提包一個（內有二千餘元、身分證、健保│
│    │日八時四十五分許│四號前。            │          │卡）。                                │
├──┼────────┼──────────┼─────┼───────────────────┤
│10  │九十四年十一月七│臺中市○○區○○路二│午○○    │公事包一個（內有身分證、駕照、行照等各│
│    │日十二時許      │段九九號前。        │          │一張、提款卡四張、存摺二本、七萬多元、│
│    │                │                    │          │日幣四萬五千元、所有權狀八張）。      │
└──┴────────┴──────────┴─────┴───────────────────┘


司法院資訊處製作；財團法人民間司法改革基金會備份。
